【裁判字號】    97,交聲,594
【裁判日期】    970822
【裁判案由】    違反道路交通管理處罰條例聲明異議
【裁判全文】
臺灣士林地方法院交通事件裁定         97年度交聲字第594號
原處分機關  臺北市交通事件裁決所
異  議  人
即受處分人  乙○○
上列受分人因違反道路交通管理處罰條例案件，對於臺北市交通
事件裁決所所為之處分（原處分：北市裁二字第裁22-AEW182521
號）聲明異議，本院裁定如下：
    主  文
異議駁回。
    理  由
一、按汽車（依道路交通管理處罰條例第3 條第8 款規定，包括
    機器腳踏車）駕駛人轉彎時，不依標誌、標線、號誌指示者
    ，處新臺幣（下同）600 元以上1,800 元以下罰鍰，並記違
    規點數1 點，道路交通管理處罰條例第48條第1 項第2 款、
    第63條第1 項第1 款分別定有明文。
二、原處分意旨略以：異議人即受處分人乙○○，於民國97年3
    月20日11時10分許，駕駛車號EGS-198 輕型機器腳踏車，沿
    文昌橋行駛福國路至文林路口，未依規定兩段式左轉，違反
    道路交通管理處罰條例第48條第1 項第2 款之規定，處600
    元罰鍰及記違規點數1 點等語。
三、聲明異議意旨略以：異議人雖不敢肯定於舉發通知單所載之
    時間是否曾行經福國、文林路口，惟異議人一向有兩段式左
    轉之習慣，故十分肯定其絕無不依規定兩段式左轉之駕駛行
    為；又該名舉發員警亦未提出照片、錄影畫面等足以證明異
    議人確實有該違規事實等語。
四、經查：訊據證人即舉發員警甲○○到庭證稱：當天其是值巡
    邏勤務在福國路、文林路口進行路檢，當時看到異議人從文
    昌橋轉文林路，並未依規定兩段式左轉，而證人站在文林路
    74巷口欄停，但異議人並未停下來，故記下其車牌號碼，知
    道駕駛人係一名女性，但沒有記車型、顏色，回所經核對後
    才製單告發等語，並當庭繪製現場圖1 張為佐。雖異議人辯
    稱：證人應該要提出證據證明違規事實，且就其記憶並未走
    這樣的路徑，通常都是從福國路出去，不是從文昌橋回去；
    其公司位於忠誠路上，偶爾會幫客戶去士林地政事務所（中
    正路）送件，也會去稅捐稽徵所（美侖街）等語。惟異議人
    於聲明異議狀中亦自承其並不能肯定於前揭時間並未行經該
    路段；且依異議人上班之地點、平常上班所行經之路線，均
    得經由福國路、文昌橋（文昌路）、文林路等路段到達，顯
    見異議人確有可能行經遭舉發之路段。又衡諸證人甲○○與
    異議人互不相識，亦無仇怨，復到庭具結為以上之證述應無
    甘冒偽證重罪而設詞誣陷異議人之理，其所為上開證詞，應
    可採信。從而，本件事證明確，異議人確有於前揭違規行為
    ，堪以認定。
五、綜上所述，異議人確有於前揭時、地未依規定兩段式左轉之
    違規行為，從而原處分機關依道路交通管理處罰條例第48條
    第1 項第2 款及同條例第63條第1 項第1 款之規定，裁處異
    議人600 元罰鍰及記違規點數1 點，核無違誤，本件異議人
    之異議為無理由，應予駁回。
據上論斷，依道路交通案件處理辦法第19條，裁定如主文。
中    華    民    國    97    年    8     月    22    日
                        交通法庭法  官  劉秉鑫
以上正本證明與原本無異。
如不服本裁定應於送達後5日內向本院提出抗告狀。
                                書記官  吳尚文
中    華    民    國    97    年    8     月    22    日


司法院資訊處製作；財團法人民間司法改革基金會備份。
